【裁判字號】    89,訴,1288
【裁判日期】    920129
【裁判案由】    偽造文書等
【裁判全文】
臺灣彰化地方法院刑事判決                        八十九年度訴字第一二八八號
    公  訴  人  臺灣彰化地方法院檢察署檢察官
    被      告  戊○○  男三十.
                壬○○  女二十.
右被告等因偽造文書案件，經檢察官提起公訴（八十九年度偵字第七九五八號），本
院判決如左：
        主  文
戊○○共同連續行使偽造公文書，足以生損害於公眾及他人，累犯，處有期徒刑壹年
捌月。扣案如附表所示之物均沒收之。
壬○○共同連續行使偽造公文書，足以生損害於公眾及他人，處有期徒刑壹年陸月。
緩刑肆年。扣案如附表所示之物均沒收之。
        事  實
一、戊○○（前曾於民國七十一年間因違反懲治盜匪條例及竊盜案件，分別經法院判
    處有期徒刑十二年、六月，定應執行刑為有期徒刑十二年三月，嗣並經確定在案
    ，並於七十八年間經減刑為有期徒刑十二年一月；又於八十二年六月十四日因違
    反槍砲彈藥刀械管制條例案件，經臺灣臺南地方法院判處有期徒刑三月確定，前
    開刑期經入監接續執行後，已於八十九年十二月十九日執行完畢）、壬○○及庚○○（經本院發布通緝中，另行審結）三人均明知真實姓名不詳、綽號「阿文」
    之成年男子所交付以冒名典當之車輛，係屬來源不明之贓車，詎渠三人因缺款花
    用，竟共同基於收受贓物之概括犯意聯絡，且渠三人均明知前開綽號「阿文」之
    成年男子所有之如附表編號一至七所示之證件均屬偽造，為圖掩飾身分並與所欲
    持以典當車輛之偽造來源證件相符，乃與綽號「阿文」之成年男子，共同基於偽
    造特種文書、偽造公印文、偽造私文書之犯意聯絡，及共同基於行使偽造特種文
    書、行使偽造私文書、行使偽造公文書及為自己不法所有之詐欺取財意圖之概括
    犯意聯絡，由戊○○及壬○○先於八十九年十月初，將所有照片交付與前開綽號
    「阿文」之男子，接續偽造如附表編號八至十所示之貼有戊○○照片一張之偽造
    「甲○○」中華民國國民身分證（以下簡稱國民身分證）、貼有壬○○照片一張
    之偽造「辛○○」國民身分證、貼有壬○○照片一張之偽造「己○○」國民身分
    證各一枚【前開附表編號八至十所示偽造國民身分證正面均有偽造之「內政部印
    」、上有不詳地方政府字體（因字體不明無法辨識）之圓形鋼印、背面有偽造之
    載有「89、3選」字樣之公印文各一枚】後：
（一）先於八十九年十月十五日，由綽號「阿文」之男子先將欲冒名典當、懸掛偽造
      之Ｙ五─二六０七號車牌二面（戊○○、壬○○二人均不知前開懸掛之車牌係
      偽造）之原車牌號碼ＤＭ─一八七０號自小客貨車（該車為丙○○所有，於八
      十九年十月十四日上午五時三十分許，在臺北市信義區○○○路二三五號失竊
      ）一部，開往約定見面之彰化縣境內不詳汽車旅館，並由綽號「阿文」之人先
      行將車牌號碼Ｙ五─二六０七號自小客貨車（車主為辛○○）如附表編號一所
      示偽造之行車執照、如附表編號二所示汽車新領牌照登記書之偽造公文書、如
      附表編號三所示汽車出廠與貨物稅完稅照證之偽造公文書各一份（戊○○、壬○○二人對於前開偽造特種文書、偽造公文書部分，並無犯意聯絡與行為分擔
      ），及如附表編號八所示偽造之「甲○○」國民身分證、如附表編號九所示偽
      造之「辛○○」國民身分證各一枚交付與戊○○、壬○○二人，在前開汽車旅
      館內背誦車籍及身分資料後，於八十九年十月十六日上午十一時許，由與壬○○、庚○○二人共同具有連續收受贓物犯意聯絡之戊○○收受上開贓車，並以
      如附表編號十三所示綽號「阿文」所有之鑰匙，駕駛前開贓車搭載壬○○，與
      駕乘另一部不詳車號車輛之庚○○、綽號「阿文」之成年男子，一起前往址設
      彰化縣莒光路五二三號「金寶當舖」，由庚○○及綽號「阿文」之人在外等候
      接應，戊○○、壬○○二人則進入當舖內，向不知情之該當舖負責人乙○○施
      用詐術佯稱為男女朋友，並分別偽稱係「甲○○」、「辛○○」，且出示行使
      前開如附表編號一至三、編號八、九所示之偽造證件與乙○○，向乙○○假稱
      欲典當前開車輛借款新臺幣（下同）五十萬元，使乙○○誤信上開車輛係偽稱
      「辛○○」之壬○○所有，乃同意接受典當，約定借款期滿日為八十九年十一
      月十四日，並由壬○○先在典當借款收據上之借款人處，偽簽「辛○○」之署
      名一枚及偽蓋「辛○○」之指印二枚（如附表編號十一所示），及接續於當票
      上持質人確認處，偽簽「辛○○」之簽名一枚，及偽蓋指印三枚（如附表編號
      十二所示）後，將前開偽造之典當借款收據、當票之私文書，行使交付與當舖
      負責人乙○○；戊○○、壬○○二人復接續在乙○○出於己意、自行將偽造「
      甲○○」、「辛○○」國民身分證影印留存之影本紙張各一紙（未扣案，非由
      戊○○、壬○○所偽造）上，由戊○○在偽造「甲○○」國民身分證影本紙張
      一張上，偽簽「甲○○」之署名及偽蓋指印各一枚，由壬○○在偽造「辛○○
      」國民身分證影本紙張一張上，偽簽「辛○○」之署名及偽蓋指印各一枚（詳
      見附表編號十三、十四所示），乙○○因而陷於錯誤，將借款扣除利息及停車
      費後，共計交付四十五萬三千二百元之借款，足以生損害於國家對於公印文之
      管理、戶政機關對於國民身分證之管理、公路監理機關對於車籍之管理、稅務
      稽徵機關課稅管理之正確性及甲○○、辛○○及乙○○等人。旋戊○○、壬○○二人即將前開詐得之款項交付與綽號「阿文」之人，並搭坐前開庚○○、綽
      號「阿文」二人接應之車輛返回上開汽車旅館朋分款項（戊○○、壬○○各分
   得四萬五千元）。
（二）復於八十九年十月十八日，由綽號「阿文」之男子先將欲冒名典當、懸掛偽造
      之Ｙ二─五二０三號車牌（戊○○、壬○○二人均不知前開懸掛之車牌係偽造
      ）之原車牌號碼六Ｋ─八九九五號自小客貨車（為癸○○所有，於八十九年十
      月十四日上午十一時許，在臺北縣汐止市○○○路二０一號對面失竊）一部，
      開往約定見面之彰化縣境內不詳汽車旅館，並由綽號「阿文」先行將車牌號碼
      Ｙ二─五二０三號自小客貨車（車主為己○○）如附表編號四所示之偽造行車
      執照、如附表編號五所示偽造之新光產物保險股份有限公司強制汽車責任保險
      保險證、如附表編號六所示偽造之汽車新領牌照登記書、如附表編號七所示偽
      造之汽車出廠與貨物稅完稅照證各一份、綽號「阿文」所偽刻之偽造「己○○
      」印章一枚（戊○○、壬○○二人對於前開偽造特種文書、偽造私文書、偽造
      公文書及偽造私印章部分，均無犯意聯絡與行為分擔）、如附表編號十所示偽
      造之「己○○」國民身分證一枚，交付與戊○○、壬○○二人，在前開汽車旅
      館內背讀車籍及身分資料後，於八十九年十月十九日下午四時三十分許，由與
      壬○○、庚○○二人共同具有連續收受贓物犯意聯絡之戊○○收受上開贓車，
      並以如附表編號十三所示綽號「阿文」所有之鑰匙，駕駛前開贓車搭載壬○○
      ，且攜帶上開偽造證件、戊○○先前持用之如附表編號八所示偽造「甲○○」
      身分證一張及偽造之「己○○」印章一枚，與駕乘另一部不詳車號車輛之庚○○、綽號「阿文」之男子，一起前往址設彰化縣社頭鄉○○村○○路○段六五
      五號「世華當舖」，由庚○○及綽號「阿文」之男子在外等候接應，戊○○、
      壬○○二人則進入當舖內，向不知情之該當舖負責人丁○○施用詐術佯稱為男
      女朋友，並分別偽稱係「甲○○」、「己○○」，且向丁○○出示行使前開如
      附表編號四至八、編號十所示之偽造證件（未使用偽造之「己○○」印章偽造
      私印文），假稱欲典當前開車輛，足以生損害於國家對於公印文之管理、戶政
      機關對於國民身分證之管理、公路監理機關對於車籍之管理、稅務稽徵機關課
      稅管理之正確性及甲○○、己○○及丁○○等人；惟於丁○○向監理站查證及
      請車行估價時，即為循線前往上址之警方查獲戊○○、壬○○二人（庚○○及
      綽號「阿文」之男子則乘隙逃逸），渠等之詐欺取財犯行部分乃未能得逞而未
      遂；經警方當場及事後查證而分別起獲如附表編號一至八、十至十二、十五所
      示之物（其中附表編號十五之鑰匙有三支，起訴書誤載為二支）、懸掛偽造Ｙ
      五─二六０七號車牌之原車牌號碼ＤＭ─一八七０號自小客貨車、懸掛偽造Ｙ
      二─五二０三號車牌之原車牌號碼六Ｋ─八九九五號自小客貨車各一部【前開
      車輛（不含偽造之車牌四面）已分別由車主丙○○、癸○○領回】等物扣案。
二、案經彰化縣警察局員林分局報請臺灣彰化地方法院檢察署檢察官偵查起訴。
        理  由
一、訊據被告戊○○、壬○○二人對於右揭事實，除否認知悉前開車輛二部係贓車及
    附表編號一至七之證件係屬偽造一情，並均辯稱：不知綽號「阿文」交付之車輛
    係贓車，亦不知前開證件係偽造云云，被告壬○○另辯稱：其並未分得在「金寶
    當舖」典當所得之款項云云外，對於其餘部分則均坦承不諱，惟查：（一）前開
    懸掛偽造Ｙ五─二六０七號車牌之原車牌號碼ＤＭ─一八七０號自小客貨車，係
    丙○○所有，於八十九年十月十四日上午五時三十分許，在臺北市信義區○○○
    路二三五號失竊；懸掛偽造Ｙ二─五二０三號車牌之原車牌號碼六Ｋ─八九九五
    號自小客貨車，則係癸○○所有，於八十九年十月十四日上午十一時許，在臺北
    縣汐止市○○○路二０一號對面失竊等情，業據證人丙○○、癸○○於警訊中證
    述屬實。又被告戊○○、壬○○二人於本院審理時坦承前往上開二家當舖表示典
    當車輛借款時，均係冒用他人之名義，且所出示行使之國民身分證，分別貼有渠
    二人之照片，渠二人均知國民身分證係偽造等語，衡情倘前開自小客貨車二部，
    係屬來源正當之車輛，理應由車主本人辦理典當或由車主交付相關身分及車籍資
    料委託被告前往典當，自無由被告戊○○、壬○○二人以偽貼渠二人照片之國民
    身分證冒名典當之理，是被告戊○○、壬○○二人對於所收受典當之車輛係屬來
    源不明之贓車，及綽號「阿文」之男子所交付如附表編號一至七之證件均屬偽造
    一節，當應有所認識，渠二人上開所辯，尚無可信。（二）又被告壬○○於警訊
    中供承：在「金寶當舖」典當所得之四十五萬三千二百元，其與被告戊○○各抽
    得一成即四萬五千元等語明確，核與被告戊○○於警訊之供述相符，被告壬○○
    事後於本院審理時空言否認稱其未分得款項云云，尚無可採。（三）再如附表編
    號八至十所示之偽造國民身分證三枚，被告戊○○、壬○○於本院審理時均供稱
    渠二人係於八十九年十月初，將照片一次交付與綽號「阿文」之人偽造國民身分
    證等語，因綽號「阿文」者未經查獲，且乏證據足認如附表編號八至十所示之偽
    造國民身分證三張，係基於概括之犯意所連續偽造，既無上開對被告戊○○、壬○○二人不利之證據，自應認前揭偽造之國民身分證三張，係屬一次接續所偽造
    ，附此敘明。（四）另附表編號九所示偽造之辛○○國民身分證正本雖未扣案，
    惟有警方自證人乙○○處、影印其留存影本紙張之影本一件在卷可稽，其上正、
    背面分別有「內政部印」、載有「89、3選」字樣之公印文各一枚，而由上開影
    本雖無法窺知偽造之「辛○○」國民身分證正本上是否有圓形鋼印，然衡以被告
    戊○○、壬○○二人均供稱上開偽造之國民身分證均係交由綽號「阿文」之男子
    偽造等語在卷，且附表編號九所示之偽造國民身分證正本，經被告壬○○出示與
    「金寶當舖」負責人乙○○觀覽後，乙○○並未查覺有異，已據證人乙○○證述
    在卷，是附表編號九所示之偽造國民身分證正本上亦有偽造之圓形鋼印公印文一
    節，堪以認定。（五）又證人甲○○於本院訊問時證稱：其所有國民身分證曾於
    七十九年十月四日換發日之前，在國外遺失過一次，惟自七十九年十月四日換發
    國民身分證後即未曾遺失過，扣案之「甲○○」國民身分證應係偽造，因其上父
    、母親及配偶欄所載之人，其均不認識，且其當時並無配偶等語；證人辛○○於
    本院訊問時到庭證稱：其國民身分證雖曾遺失，惟當日即為警尋獲，又其所有Ｙ
    五─二六０七號車輛、車牌及該車之行車執照、汽車新領牌照登記書、汽車出廠
    與貨物稅完稅照證等文件資料均未曾遺失過，仍為其持有中等語（於警訊中則證
    稱：警方出示之「辛○○」國民身分證影本，除姓名、地址、身分證號碼與其相
    同外，其餘出生日期及父、母親姓名欄等資料則均不同等語）；證人己○○於本
    院訊問時證稱：其所有車號Ｙ二─五二０三號自小客貨車之車牌及該車之行車執
    照、強制汽車責任保險保險證、汽車新領牌照登記書及汽車出廠與貨物稅完稅照
    證等證件資料均未曾遺失過，且仍為其持有中等語（於警訊時則證稱：扣案之「
    己○○」國民身分證上父、母親姓名欄所載與其父、母親之姓名不同，又其已婚
    而有配偶，然前開國民身分證上之配偶欄卻空白等語），衡以證人上開證述，並
    徵以扣案附表編號一至八、編號十所示之證件，均無塗改之痕跡，堪認附表編號
    一至十所示均係偽造（非變造）之證件。（六）此外，復有同案被告庚○○於本
    院訊問時之供述、證人丁○○於警訊及本院訊問時之證述、警方自證人乙○○處
    影印其留存「甲○○」偽造國民身分證影本紙張之影本一件、車牌號碼Ｙ五─二
    六０七號及Ｙ二─五二０三號自小客貨車之行車執照、汽車新領牌照登記書、汽
    車出廠與貨物稅完稅照證影本各二份、車牌號碼Ｙ二─五二０三號自小客貨車之
    強制汽車責任保險保險證影本一張、贓物認領保管單二紙、車輛竊盜詳細資料畫
    面四張及照片五幀在卷可稽，並有偽造之Ｙ二─五二０三號、Ｙ五─二六０七號
    車牌各二面、如附表編號一至八、十至十二、十五所示之物扣案可佐，本件事證
    明確，被告戊○○、壬○○二人前開犯行均洵堪認定。
二、核被告戊○○、壬○○二人所為，均係犯刑法第二百十六條、第二百十條之行使
    偽造私文書罪、第二百十六條、第二百十一條之行使偽造公文書罪、第二百十六
    條、第二百十二條之行使偽造特種文書罪、第二百十八條第一項之偽造公印文罪
    、第三百三十九條第一項之詐欺取財既遂罪、第三百三十九條第三項、第一項之
    詐欺取財未遂罪及第三百四十九條第一項之收受贓物罪。公訴人起訴書雖未敘及
    被告戊○○、壬○○二人所犯偽造公印文及連續收受贓物之犯行，惟渠二人上開
    偽造公印文及連續收受贓物之犯行，與起訴書所載上開其餘各罪間，有牽連犯之
    裁判上一罪關係，均為起訴效力所及，本院自均應併予審判，附予敘明。被告戊○○、壬○○二人，就前開收受贓物犯行部分，與庚○○具有犯意聯絡與行為分
    擔；又渠二人就前開收受贓物以外之其餘犯行部分，與庚○○及真實姓名不詳、
    綽號「阿文」之成年男子間，均有犯意聯絡與行為分擔，均應論以共同正犯。被
    告戊○○、壬○○二人在附表編號八至十所示之偽造國民身分證上，偽造「內政
    部印」、上有不詳地方政府字體之圓形鋼印、載有「89、3選」字樣等公印文，
    係以一行為接續為之，且其所侵害之法益，為國家法益，應屬單純一罪。被告戊○○、壬○○二人先後多次偽造署押之行為，係於緊密之時間、在同一地點接續
    所為，屬接續犯；又渠二人於附表編號十一、十二所載之典當借款收據及當票上
    偽造「辛○○」之署押，為偽造私文書之階段行為，又被告戊○○、壬○○二人
    所犯偽造私文書及偽造特種文書（渠二人偽造典當借款收據及當票之私文書，及
    偽造附表編號八至十所示之國民身分證，均各係在緊接之時間內，本於單一之接
    續犯意所為，應各僅成立一罪）之低度行為，分別為行使偽造私文書及行使偽造
    特種文書之高度行為所吸收，均不另論之。又被告戊○○、壬○○二人先後二次
    之行使偽造私文書、行使偽造公文書、行使偽造特種文書、收受贓物之犯行，及
    詐欺取財既遂、詐欺取財未遂之犯行，均時間緊接，犯罪構成要件相同，顯各係
    基於概括之犯意反覆為之，均為連續犯，應依連續犯之規定，就行使偽造私文書
    、行使偽造公文書、行使偽造特種文書、收受贓物部分各論以一罪；另詐欺取財
    既遂及詐欺取財未遂部分，則應論以較重之詐欺取財既遂罪，並分別加重其刑。
    被告戊○○、壬○○二人前開所犯之行使偽造私文書、行使偽造公文書、行使特
    種文書、偽造公印文、詐欺取財及收受贓物犯行間，有手段、目的之牽連關係；
    如犯罪事實（一）、（二）所示各次行使偽造私文書、行使偽造公文書、行使特
    種文書三罪間，則為一行為觸犯三罪名之想像競合犯，應依刑法第五十五條規定
    ，從一較重之行使偽造公文書罪處斷。另被告戊○○前曾於七十一年間因違反懲
    治盜匪條例及竊盜案件，分別經法院判處有期徒刑十二年、六月，定應執行刑為
    有期徒刑十二年三月，嗣並經確定在案，並於七十八年間經減刑為有期徒刑十二
    年一月；又於八十二年六月十四日因違反槍砲彈藥刀械管制條例案件，經臺灣臺
    南地方法院判處有期徒刑三月確定，前開刑期經入監接續執行後，已於八十九年
    十二月十九日執行完畢，有臺灣彰化地方法院檢察署刑案資料查註紀錄表、臺灣
    高等法院被告全國前案紀錄表各一份在卷可考，其於五年以內再犯本件有期徒刑
    以上之罪，為累犯，應依刑法第四十七條之規定，遞加重其刑。爰審酌被告戊○○、壬○○二人之素行、犯罪之動機、目的係為圖一己之私利、收受贓車後，持
    偽造證件冒名典當借款之手段、詐得款項之數額、所生危害及犯罪後之態度等一
    切情狀，分別量處如主文第一項、第二項所示之刑，以示懲儆。末查，被告壬○○前未曾受有期徒刑以上刑之宣告，有臺灣彰化地方法院檢察署刑案資料查註紀
    錄表及臺灣高等法院被告全國前案紀錄表各一份在卷可憑，被告壬○○經此科刑
    教訓，當知警惕而無再犯之虞，本院認其所宣告之刑，以暫不執行為適當，爰併
    諭知緩刑四年，以勵自新。
三、至：（一）扣案如附表編號一至七所示之偽造證件及附表編號十五所示之鑰匙，
    均係共犯綽號「阿文」之男子所有、供犯本案所用之物；扣案之附表編號八、十
    及未扣案之附表編號九（無證據證明已滅失）所示之偽造國民身分證共計三枚，
    係由被告戊○○、壬○○二人分別交付所有照片與綽號「阿文」之男子偽造而歸
    屬「阿文」所有、供犯本案所用之物，業據被告戊○○、壬○○二人供明在卷，
    均應依刑法第三十八條第一項第二款規定宣告沒收之（至前開偽造之國民身分證
    三枚上之照片三張及偽造之公印文，因屬前開偽造國民身分證本體之一部，均不
    能獨自割裂而分別沒收，自均不另再為沒收之諭知）。（二）又扣案之典當借款
    收據及當票各一張，雖偽造後已行使交付與「金寶當舖」負責人乙○○而屬上開
    當舖所有之物，惟其上偽造之署押共計七枚（詳見附表編號十一、十二所示），
    仍應依刑法第二百十九條規定宣告沒收之；又「金寶當舖」負責人乙○○自行影
    印留存、其上有被告戊○○、壬○○二人偽造「甲○○」、「辛○○」署押之偽
    造國民身分證影本紙張二張，雖未扣案（卷內僅有警方影印之影本），且前開偽
    造之國民身分證影本紙張二張，係當舖負責人乙○○自行影印留存而屬上開當舖
    所有之物，然其上偽造之署押共計四枚（詳見附表編號十三、十四所示），亦應
    依刑法第二百十九條規定宣告沒收之。（三）再本案為警查獲後，雖另扣得偽造
    之Ｙ五─二六０七號、偽造之Ｙ二─五二０三號車牌各二面、偽造之「己○○」
    印章一枚及現金十萬五千八百元等物。惟前開偽造之車牌及印章，被告戊○○、
    壬○○二人自警訊起迄本院審理時均一致供稱係綽號「阿文」者所交付，渠二人
    事先就此部分並不知情等語，且亦查無證據足認被告戊○○、壬○○二人於前揭
    車牌及印章遭偽造之前，即參與謀議而就上開偽造車牌及偽造印章部分有犯意聯
    絡或行為分擔（被告戊○○、壬○○二人並無行使偽造車牌之行使偽造特種文書
    犯行部分，詳如後述），依從刑依附主刑之原則，自不得在本案中諭知沒收。又
    扣案之現金十萬五千八百元，被告戊○○堅稱係其個人所有之現款，並非典當所
    得或因本案犯罪所得之款項，與本案犯罪無關等語，亦乏前開現金係被告供本案
    犯罪、預備犯罪或因本案犯罪所得款項之積極事證，且非屬違禁物，核與沒收之
    要件不符，爰不予宣告沒收。
四、公訴意旨另略以：被告戊○○、壬○○二人與同案被告庚○○及真實姓名不詳、
    綽號「阿文」之成年男子間，共同基於為自己不法所有意圖之概括犯意聯絡，先
    於八十九年十月十四日上午五時三十分許，在臺北市信義區○○○路二三五號前
    ，竊取丙○○所有車牌號碼ＤＭ─一八七０號自小客貨車，並懸掛偽造之Ｙ五─
    二六０七號車牌；復連續於八十九年十月十四日上午十一時許，在臺北縣汐止市
    ○○○路二０一號對面，竊取涂秀莉所有車號六Ｋ─八九九五號自小客貨車，並
    懸掛偽造之Ｙ二─五二０三號車牌，並先後駕駛前開車輛二部南下，前往上開「
    金寶當舖」、「世華當舖」佯為典當車輛，因認被告戊○○、壬○○二人此部分
    另涉犯刑法第三百二十條第一項之普通竊盜罪及同法第二百十六條、第二百十二
    條之行使特種文書罪。
五、按犯罪事實應依證據認定之，無證據不得推定其犯罪事實，刑事訴訟法第一百五
    十四條定有明文。復按所謂認定犯罪事實之證據，係指足以認定被告確有犯罪行
    為之積極證據而言，該項證據自須適合於被告犯罪事實之認定，始得採為斷罪資
    料；又事實之認定，應憑證據，如未能發現相當證據，或證據不足以證明，自不
    能以推測或擬制之方法，以為裁判基礎，最高法院二十九年上字第三一０五號、
    四十年臺上字第八六號判例著有明文。
六、本件公訴人認被告戊○○、壬○○二人涉有此部分之犯行，無非係以前開二部自
    小客貨車係失竊之車輛，業據證人即車主丙○○、癸○○於警訊中證述明確，並
    有前開偽造車牌共計四面扣案可佐為其論據。惟訊據被告戊○○、壬○○二人均
    堅詞否認涉有何此部分之犯行，一致辯稱：前開自小客貨車二部均係上開綽號「
    阿文」之人所交付，並非渠等竊取之車輛，又渠二人並不知前揭二部車所懸掛之
    車牌係偽造等語。
七、經查：（一）前開原車牌號碼ＤＭ─一八七０號及六Ｋ─八九九五號自小客貨車
    二部，分別係丙○○、癸○○所有失竊之車輛，固據證人丙○○、癸○○二人於
    警訊中證述明確，惟被告戊○○、壬○○二人前開辯解，核與同案被告庚○○於
    本院訊問時供稱：前開二部車輛均係綽號「阿文」之人所交付，並非竊盜而來一
    語相符，且證人丙○○、癸○○二人並未證述或指認上開所有自小客貨車係被告
    戊○○、壬○○二人所竊，於被告戊○○、壬○○二人堅詞否認竊盜犯行，且無
    其他積極證據足認被告戊○○、壬○○二人有竊取上開車輛之犯行、或與不詳姓
    名之行竊者間，就前開竊盜犯行具有犯意聯絡與行為分擔之情事下，尚難以推測
    或擬制之方法逕推認被告戊○○、壬○○二人有何竊取前開車輛之竊盜犯行。（
    二）又證人即Ｙ五─二六０七號、Ｙ二─五二０三號自小客車之車主辛○○、己○○二人，於本院訊問時到庭證述：渠二人所有之上開車輛及車牌未曾遺失過，
    且仍使用中等語，是扣案之Ｙ五─二六０七號、Ｙ二─五二０三號車牌各二面均
    係偽造之車牌，固足以認定；然衡以被告戊○○、壬○○二人以如附表編號八至
    十所示貼有自己照片之偽造國民身分證典當車輛，主觀上對於所收受供以典當之
    車輛係屬來源不明之贓車及綽號「阿文」之男子所交付如附表編號一至七所示之
    證件係屬偽造一節，當應有所認識，已敘明如前；惟被告戊○○、壬○○二人由
    前開綽號「阿文」之男子所交付之車輛、偽造車牌及偽造證件，確無從知悉前揭
    二部車輛上所懸掛之車牌係屬偽造一情。而被告戊○○於本院八十九年十二月十
    九日訊問時，雖曾一度供稱：知道所典當第二部車之車牌係屬偽造一語，惟被告
    戊○○對於其係如何及於何時知悉第二次典當之車輛所懸掛之車牌係屬偽造之車
    牌（即在駕車前往典當之前、抑或為警查獲後始知悉）並未為明確供述，且被告
   戊○○於本院審理時堅稱：其係為警查獲後始知悉車牌係偽造等語，是尚難以前
    開為被告戊○○事後否認、語意不明之供述，率認被告戊○○有何行使上開偽造
    車牌之犯行。（三）此外，復查無其他極樍確切之證據足認被告戊○○、壬○○
    二人有何公訴人起訴事實所載此部分之普通竊盜及行使特種文書犯行，惟公訴人
    認此部分與前開經判決有罪之犯行部分，有牽連犯或連續犯之裁判上一罪關係，
    爰均不另為無罪之諭知。
據上論斷，應依刑事訴訟法第二百九十九條第一項前段，刑法第二十八條、第五十六
條、第二百十六條、第二百十一條、第二百十條、第二百十二條、第二百十八條第一
項、第三百三十九條第一項、第三百四十九條第一項、第五十五條、第七十四條第一
款、第二百十九條、第三十八條第一項第二款，罰金罰鍰提高標準條例第一條前段，
判決如主文。
本案經檢察官林鈴淑到庭執行職務
中      華      民      國    九十二    年      一      月    二十九    日
                                臺灣彰化地方法院刑事第三庭
                                      法      官  李  雅  俐
右正本證明與原本無異。
如不服本判決，應於判決送達後十日內，向本院提出上訴狀（須附繕本）。
告訴人或被害人對於判決如有不服具備理由請求檢察官上訴者，其上訴期間之計算係
以檢察官收受判決正本之日期為準。
                                      法院書記官  陳  佳  宏
中      華      民      國    九十二    年      二      月     七       日
附錄論罪科刑法條：
刑法第二百十條：
偽造、變造私文書，足以生損害於公眾或他人者，處五年以下有期徒刑。
刑法第二百十一條：
偽造、變造公文書，足以生損害於公眾或他人者，處一年以上七年以下有期徒刑。
刑法第二百十二條：
偽造、變造護照、旅券、免許證、特許證及關於品行、能力服務或其他相類之證書、
介紹書，足以生損害於公眾或他人者，處一年以下有期徒刑、拘役或三百元以下罰金
。
刑法第二百十六條：
行使第二百十條至第二百十五條之文書者，依偽造、變造文書或登載不實事項或使登
載不實事項之規定處斷。
刑法第二百十八條第一項：
偽造公印或公印文者，處五年以下有期徒刑。
刑法第三百三十九條第一項、第三項：
意圖為自己或第三人不法之所有，以詐術使人將本人或第三人之物交付者，處五年以
下有期徒刑、拘役或科或併科一千元以下罰金。
前二項之未遂犯罰之。
刑法第三百四十九條第一項：
收受贓物者，處三年以下有期徒、拘役或五百元以下罰金。
附表：
一、偽造之行車執照一張（車號Ｙ五─二六０七號自小客貨車）。
二、偽造之汽車新領牌照登記書一張（車號Ｙ五─二六０七號自小客貨車）。
三、偽造之汽車出廠與貨物稅完稅照證一張（車號Ｙ五─二六０七號自小客貨車）。
四、偽造之行車執照一張（車號Ｙ二─五二０三號自小客貨車）。
五、偽造之新光產物保險股份有限公司強制汽車責任保險保險證一張（車號Ｙ二─五
    二０三號自小客貨車）。
六、偽造之汽車新領牌照登記書一張（車號Ｙ二─五二０三號自小客貨車）。
七、偽造之汽車出廠與貨物稅完稅照證一張（車號Ｙ二─五二０三號自小客貨車）。
八、偽造之甲○○國民身分證一枚（其上貼有戊○○之照片一張，並有偽造之「內政
    部印」、上有不詳地方政府字體之圓形鋼印及載有「89、3選」字樣之公印文各
    一枚）。
九、偽造之辛○○國民身分證一枚（其上貼有壬○○之照片一張，並有偽造之「內政
    部印」、上有不詳地方政府字體之圓形鋼印及載有「89、3選」字樣之公印文各
    一枚）─未扣案。
十、偽造之己○○國民身分證一枚（其上貼有壬○○之照片一張，並有偽造之「內政
    部印」、上有不詳地方政府字體之圓形鋼印及載有「89、3選」字樣之公印文各
    一枚）。
十一、偽造之典當借款收據一張上之偽造「辛○○」署押三枚（含偽造署名一枚及偽
      造指印二枚）。
十二、偽造之當票一張上之偽造「辛○○」署押四枚（含偽造署名一枚及偽造指印三
      枚）。
十三、金寶當舖負責人乙○○自行影印留存之偽造「甲○○」國民身分證影本紙張上
      之偽造「甲○○」署押二枚（含署名及指印各一枚）─未扣案。
十四、金寶當舖負責人乙○○自行影印留存之偽造「辛○○」國民身分證影本紙張上
      之偽造「辛○○」署押二枚（含署名及指印各一枚）─未扣案。
十五、鑰匙三支。


司法院資訊處製作；財團法人民間司法改革基金會備份。
